臺灣臺北地方法院小額民事判決
111年度北小字第583號
原      告  新安東京海上產物保險股份有限公司

法定代理人  陳忠鏗  
訴訟代理人  羅天君  
            陳品序  
被      告  劉國丞  

上列當事人間請求損害賠償事件，本院於民國111年3月18日言詞
辯論終結，判決如下︰
    主      文
被告應給付原告新臺幣16,104元，及自民國111年2月19日起至清
償日止，按週年利率5％計算之利息。
訴訟費用新臺幣1,000元由被告負擔。
本判決得假執行。但被告如以新臺幣16,104元為原告預供擔保，
得免為假執行。
    理由要領
一、原告主張：被告於民國109年5月8日15時許，駕駛車牌號碼0
    00－0000號自用小客車（下稱被告車輛），行經臺北市中山
    區市民大道與松江路口處時，因未保持行車安全距離之過失
    ，碰撞原告所承保、訴外人朝立企業有限公司所有，並由訴
    外人辜智偉駕駛之車牌號碼000－0000號自用小客貨車（下稱
    系爭車輛），造成系爭車輛受有損壞（下稱系爭事故），系
    爭車輛經送修復後，原告本於保險責任賠付維修費用新臺幣
    （下同）20,636元（包含工資7,100元、烤漆費用8,500元、
    零件5,036元），而因為新換零件經計算5年折舊後僅存504
    元，故加計前述費用中之工資7,100元、烤漆費用8,500元後
    ，合計為16,104元（計算式為：504＋7,100＋8,500＝16,104。
    原告並當庭縮減訴之聲明，依法應予准許）等情，業據原告
    提出系爭車輛行照、訴外人辜智偉之汽車駕駛執照、系爭車
    輛毀損及維修照片、當事人登記聯單、現場圖、估價單、統
    一發票、電子發票證明聯等件可證（見本院卷第17至39頁）
    。並經本院依職權調取臺北市政府警察局交通警察大隊系爭
    事故調查卷宗（見本院卷第43至57頁）核閱無誤。又被告經
    合法通知，未於言詞辯論期日到場，亦未提出準備書狀作任
    何聲明或陳述，依民事訴訟法第436條之23準用同法第436條
    第2項適用同法第280條第3項前段準用同條第1項之規定，視
    同自認原告前開之主張。從而，原告依保險法第53條、民法
    第184條第1項前段、第191條之2前段、第196條等規定，提
    起本件訴訟，請求被告給付原告16,104元，及自起訴狀繕本
    送達翌日即111年2月19日起（見本院卷第91至93頁）至清償
    日止，按週年利率5％計算之利息，為有理由，應予准許。
二、本件係就民事訴訟法第436條之8適用小額訴訟程序所為被告
    敗訴之判決，依同法第436條之20之規定，應依職權宣告假
    執行；並依同法第436條之23準用同法第436條第2項適用同
    法第392條第2項之規定，依職權宣告被告如預供擔保，得免
    為假執行。
三、按適用小額訴訟程序事件法院為訴訟費用之裁判時，應確定
    其費用額，民事訴訟法第436條之19定有明文，爰依後附計
    算書確定本件訴訟費用額如主文第2項所示。
四、訴訟費用負擔之依據：民事訴訟法第78條。
中　　華　　民　　國　　111 　年　　3 　　月　　23　　日
　　　　　　　　　臺北簡易庭  法　官　徐千惠　　　
以上正本係照原本作成。
如不服本判決，須以違背法令為理由，應於判決送達後20日內向
本庭（臺北市○○區○○○路0段000巷0號）提出上訴狀（須按他造當
事人之人數附繕本）。如委任律師提起上訴者，應一併繳納上訴
審裁判費。
中　　華　　民　　國　　111 　年　　3 　　月　　23　　日
                              書記官  蘇冠璇
訴訟費用計算書
項　　　　目             金 　額（新臺幣）　　   備註
第一審裁判費　　　          1,000元
合　　　　計　　　          1,000元
附錄：
一、民事訴訟法第436條之18第1項：判決書得僅記載主文，就當
    事人有爭執事項，於必要時得加記理由要領。
二、民事訴訟法第436條之24第2項：　　
　　對於小額程序之第一審裁判上訴或抗告，非以其違背法令為
    理由，不得為之。
三、民事訴訟法第436條之25：　　
　　上訴狀內應記載上訴理由，表明下列各款事項：
    ㈠原判決所違背之法令及其具體內容。
    ㈡依訴訟資料可認為原判決有違背法令之具體事實。
四、民事訴訟法第436條之32條第2項：
　　第438條至第445條、第448條至第450條、第454條、第455條
    、第459條、第462條、第463條、第468條、第469條第1款至
    第5款、第471條至第473條及第475條第1項之規定，於小額
    事件之上訴程序準用之。